【裁判字號】    95,易緝,15
【裁判日期】    951031
【裁判案由】    傷害
【裁判全文】
臺灣花蓮地方法院刑事判決              95年度易緝字第15號
公  訴  人  臺灣花蓮地方法院檢察署檢察官
被      告  丙○○
                  （現另案於臺灣臺東監獄執行中）
上列被告因傷害案件，經檢察官提起公訴（94年度偵字第3202號
），由本院合議庭裁定改依簡式審判程序審理，並判決如下：
    主  文
丙○○傷害人之身體，累犯，處有期徒刑參月，如易科罰金，以
銀元參佰元即新臺幣玖佰元折算壹日。
    事  實
一、丙○○前曾於民國90年、91年間因違反毒品危害防制條例案
    件，先後經臺灣花蓮地方法院（下稱本院）90年度花簡字第
    374 號、91年度花簡字第250號案件各判處有期徒刑2月、3
    月確定，經接續執行後，甫於93年1月24日執行完畢，猶不
    知悔改，於94年8月21日19時15分許，與黃奕銘（另由檢察
    官為不起訴處分）共同駕駛車號9090-GY自小客車前往坐落
    於花蓮縣花蓮市○○段395地號土地上，欲拿取放置於該處
    工地之地磚時，經所有人甲○○當場發覺，甲○○乃情緒激
    動質問其2人為何進入該處，雙方進而發生口角爭執，詎丙
    ○○竟基於傷害之犯意，以拳頭毆打甲○○之頭部，造成甲
    ○○因此受有急性外傷性結膜出血與撕裂傷、眼前房出血等
    之傷害。
二、案經甲○○訴由花蓮縣警察局花蓮分局報告臺灣花蓮地方法
    院檢察署檢察官偵查起訴。
    理  由
一、上開犯罪事實，業經被告丙○○於警詢時及本院審理中坦承
    不諱，核與告訴人甲○○於警詢時及偵查中所指訴之情節大
    致相符，並經另案被告黃奕銘於警詢時及偵查中供述明確；
    此外，復有慈濟綜合醫院診斷證明書、現場暨受傷照片附卷
    可資佐證，足認被告自白與事實相符，是本件事證明確，被
    告犯行堪以認定，應依法論科。
二、核被告所為，係犯刑法第277條第1項之傷害罪。又按被告於
    行為後，刑法第47條有關累犯成立要件之規定，業於94 年1
    月7日經立法院修正，並自95年7月1日施行，而修正後之刑
    法第47條第1項雖規定若再犯之罪為「過失犯」，則無累犯
    規定之適用，惟因本件被告再犯傷害之犯行，並非「過失犯
    」，無論依新法或舊法之規定，均應成立累犯，無所謂何者
    較有利於行為人之問題，自應依新刑法第2條第1項前段，適
    用舊法即行為時之修正前刑法第47條規定論斷。查被告前曾
    於90年、91年間因違反毒品危害防制條例案件，先後經本院
    90 年度花簡字第374號、91年度花簡字第250號案件各判處
    有期徒刑2月、3月確定，經接續執行後，甫於93年1月24日
    執行完畢一節，有臺灣高等法院被告前案紀錄表1份在卷足
    憑，其於5年以內再犯本件有期徒刑以上之罪，為累犯，應
    依修正前刑法第47條規定加重其刑。爰審酌被告前有多次施
    用毒品之前科，素行不良，且於本件係因欲拿取他人地磚之
    事，而與被害人發生口角爭執，始起意毆打被害人，動機可
    議，復參酌其犯罪之目的、手段、對被害人所生損害程度以
    及被告於事發後自始坦承犯行，犯後態度尚稱良好等一切情
    狀，量處如主文所示之刑，並諭知易科罰金之折算標準，以
    資懲儆。
三、另按被告於行為後，刑法第41條有關易科罰金折算標準之規
    定，亦於94年1月7日經立法院修正通過，並自95年7月1日施
    行，其中修正前第41條第1項前段係規定「犯最重本刑為五
    年以下有期徒刑以下之刑之罪，而受六個月以下有期徒刑或
    拘役之宣告，因身體、教育、職業、家庭之關係或其他正當
    事由，執行顯有困難者，得以一元以上三元以下折算一日，
    易科罰金。」（依罰金罰鍰提高標準條例第2條前段《已修
    正刪除》規定，就其原定數額提高為100倍折算1日，則本件
    被告行為時之易科罰金折算標準，應以銀元300元折算1日；
    再依現行法規所定貨幣單位折算新臺幣條例第2條規定，折
    算為新臺幣後，應以新臺幣900元折算為1日），惟修正後之
    新法第41條第1項前段則為「犯最重本刑為五年以下有期徒
    刑以下之刑之罪，而受六個月以下有期徒刑或拘役之宣告者
    ，得以新臺幣一千元、二千元或三千元折算一日，易科罰金
    。」，經比較修正前後之易科罰金折算標準，應以95年7月1
    日修正公布施行前之規定，較有利於行為人，自應依刑法第
    2 條第1項前段，適用行為時即修正前之刑法第41條第1項前
    段規定，定其折算標準（臺灣高等法院暨所屬法院因應新修
    正刑法施行座談會第5號提案第1子題研討結論參照）。
四、末按「除被告所犯為死刑、無期徒刑、最輕本刑為3年以上
    有期徒刑之罪或高等法院管轄第1審案件者外，於前條第1項
    程序進行中，被告先就被訴事實為有罪之陳述時，審判長得
    告知被告簡式審判程序之旨，並聽取當事人、代理人、辯護
    人及輔佐人之意見後，裁定進行簡式審判程序。」刑事訴訟
    法第273條之1第1項定有明文。查本件被告所犯上開刑法第
    277條第1項之罪，其法定刑並非最輕本刑為3年以上有期徒
    刑之罪，且被告於本院95年10月19日準備程序進行中，復就
    被訴之事實為有罪之陳述，經告知被告簡式審判程序之旨，
    被告及公訴人對於本件改依簡式審判程序審理亦均表示同意
    ，是本院即依前揭刑事訴訟法規定，裁定本件進行簡式審判
    程序，附此敘明。
據上論斷，應依刑事訴訟法第273條之1第1項、第299條第1項前
段，刑法第277條第1項、第2條第1項前段、修正前刑法第41條第
1項前段、第47條，罰金罰鍰提高標準條例第1條前段、修正前罰
金罰鍰提高標準條例第2條，現行法規所定貨幣單位折算新臺幣
條例第2條，判決如主文。
本案經檢察官乙○○到庭執行職務。
中    華    民    國    95    年    10    月    31    日
                          臺灣花蓮地方法院刑事第三庭
                                      法  官  楊仲農
上列正本證明與原本無異。
如對本判決不服，應於送達後10日內，向本院提出上訴狀。（應
抄附繕本）
                                      書記官
中    華    民    國    95    年    10    月    31    日
附錄本判決論罪科刑法律條文：
中華民國刑法第277條
(普通傷害罪)
傷害人之身體或健康者，處三年以下有期徒刑、拘役或一千元以
下罰金。
犯前項之罪因而致人於死者，處無期徒刑或七年以上有期徒刑；
致重傷者，處三年以上十年以下有期徒刑。


司法院資訊處製作；財團法人民間司法改革基金會備份。
